# 求助陈版主：研发中试阶段形成的废料对外销售

提问人：878913466 时间：2023-03-14 00:50:11
公司的生产工艺主要系物理的变化，生产过程中一定会伴随产生副产品（可回收使用料和废料），公司成本核算为：可回收使用料按照当月的材料领用平均出库成本核算，废料成本为 0 。公司的研发中试阶段，研发过程中会伴随产生副产品，其中：研发产出的可回收使用料成本冲减研发费用，转入存货。研发产出的废料不做账务处理，登记台账被查。公司 2022 年将以前年度研发形成的废料销售时形成废料收入，我们认为根据《企业会计准则解释第15 号》之规定，废料收入不冲减 2022 年研发费用，确认为 2022 年收入。请问：我们的理解正确么~

回答人：chenyiwei
正常情形下，生产过程中产出的废料如果对外销售，则是如何处理的？是冲减正常生产成本，还是确认收入和成本？
如果研发废料和生产过程中的废料类似，则在解释 15 号下，对研发废料的销售也采用类似原则处理。